臺灣高等法院臺南分院刑事判決　　　　　 九十一年度上更(一)字第五四一號　 Ｃ
　　　上　訴　人
　　　即　被　告　甲　○　○
右上訴人因搶奪案件，不服臺灣嘉義地方法院八十九年度訴字第一五九號中華民國八
十九年四月二十六日第一審判決（起訴案號：臺灣嘉義地方法院檢察署八十九年度偵
字第九三九號），提起上訴，判決後由最高法院第一次發回更審，本院判決如左：
      主      文
上訴駁回。
      事      實
一、甲○○意圖為自己不法之所有，於民國（下同）八十九年一月八日十三時十分許
    ，在嘉義縣竹崎鄉鹿滿村水景頭十六號行政院國軍退除役官兵輔導導委員會灣橋
    榮民醫院鹿滿分院，見乙○○一人獨坐輪椅於院內，即佯裝詢問乙○○病情及為
    其按摩之際，趁其不備搶奪其所有口袋內之現金新台幣（下同）三萬二千元，經
    乙○○當場搶回二萬四千元，共搶得八千元後，雖經乙○○當場喊叫：「有人搶
    我的錢」等語，惟甲○○馬上跑到外面騎乘機車逃逸，嗣經報警循線查獲。
二、案經嘉義縣警察局竹崎分局報請臺灣嘉義地方法院檢察署檢察官偵查起訴。
      理      由
一、訊據上訴人即被告甲○○對於案發當日騎機車到榮民醫院鹿滿分院，進去詢問乙
    ○○病情及幫他按摩乙節供承不諱，惟矢口否認有搶奪犯行，辯稱：伊沒有搶奪
    他的錢，還拿二千元給他等語。惟查：
  (一)右揭搶奪之犯罪事實，業據被害人乙○○指述被害情節綦詳，並於偵查中當庭指
    認被告無訛，復經證人金衡山於偵查中到庭結證：「當天確有聽到乙○○喊搶錢
    ，而被其追喊之人係穿黑色衣服，人很壯，騎機車，有人看到他機車號碼」等語
    屬實，與被告於偵查中所供「案發當天係著黑色衣褲，騎機車至榮民醫院鹿滿分
    院進入裡面玩，詢問乙○○病情及為其按摩，並給乙○○二千元」等情，就被告
    身材、穿著、騎乘之交通工具一節，核與證人之證述內容相符，足見本件確係被
    告甲○○趁乙○○不備搶奪其所有口袋內之現金三萬二千元，經乙○○當場搶回
    二萬四千元，共搶得八千元後，即騎乘機車逃逸之事實應非子虛，況被告與乙○
    ○非親非故，焉有無故搭訕，主動為人按摩，並給與二千元之理﹖足證被告此部
    分所辯顯係事後飾刑責之詞，應不足採。
  (二)又被告甲○○雖於本院審理中又辯稱：伊曾和乙○○賭博過云云，惟據被告甲○
    ○於警訊中供稱：伊不認識乙○○，亦與乙○○無仇恨，我有替乙○○按摩，榮
    民醫院沒有認識之朋友，當日我到醫院走走」等情在卷足稽，顯見被告甲○○與
    被害人乙○○原係不認識之人，因被告甲○○欲謀不軌，始到醫院對行動不便之
    乙○○下手，而生本件搶奪事件，因而被告甲○○於本院審理中所稱伊曾和乙○
    ○賭博過云云，純係胡亂之說詞，亦不足採信。
  (三)又被害人乙○○因行動不便，本院更一審前往永康榮民醫院再訊問乙○○結果，
    被害人乙○○亦證稱「我放在口袋裏有拉鍊，甲○○說他是醫生要幫我檢查，之
    後他摸到我口袋便把拉鍊拉開把全部的錢拿走，我便伸手搶回部分的錢（即八千
    元），三萬二千元是我準備要請看護的錢，當時我都是坐著的，我當時有喊：有
    人搶我的錢，我喊說有人搶我的錢後，他馬上就跑走，他跑到外面騎車後便離開
    」等語甚詳在卷（見本院九十一年十一月二十六日訊問筆錄），顯見本件係被告
    甲○○係乘乙○○不備之際搶走乙○○口袋內之三萬二千元，乙○○急忙再從被
    告甲○○之手中搶回二萬四千元，被告甲○○僅搶到八千元得手，是本件被告甲
    ○○應係乘乙○○不備之際而搶走乙○○三萬二千元，再由乙○○搶回其中之二
    萬四千元，因而被告之行為係搶奪，而非乘乙○○不注意之時而竊取八千元，依
    上所述，被告甲○○有搶奪之犯行已彰彰明甚，其所辯純係避重就輕之詞，不足
    採信，本件事證明確，被告犯行洵堪認定。
二、核被告所為，係犯刑法第三百二十五條第一項之罪。原審以被告罪證明確，因予
    適用刑法第三百二十五條第一項規定，並審酌被告之品行、犯罪動機、目的、手
    段、所生之危害及犯罪後之態度等一切情狀，量處被告有期徒刑壹年。本院經核
    原判決認事用法，並無違誤，量刑亦稱允當。被告上訴意旨，指摘原判決不當，
    非有理由，應予駁回。
三、據上論斷，應依刑事訴訟法第三百六十八條，判決如主文。
本案經檢察官楊治宇到庭執行職務。
中    華    民    國      九十一      年      十二      月    十八      日
                                  臺灣高等法院臺南分院刑事第六庭
                                      審判長法官  楊    明    章
                                            法官  戴    勝    利
                                            法官  顏    基    典
右正本證明與原本無異。
如不服本判決，應於判決送達後十日內向本院提出上訴狀，其未敘述理由者並應於提
出上訴狀後十日內向本院補提理由書（應附繕本)。
                                      法院書記官  呂    嘉    文
中    華    民    國      九十一      年      十二      月    十九      日
附錄法條：
刑法第三百二十五條第一項：意圖為自己或第三人不法之所有，而搶奪他人之動產者
                          ，處六月以上五年以下有期徒刑。
